臺灣臺北地方法院刑事判決　　　　　　　96年度易字第1552號
公　訴　人　臺灣臺北地方法院檢察署檢察官
被　　　告　甲○○
上列被告因違反著作權法案件，經檢察官提起公訴（95年度偵字
第12286 號），嗣被告就被訴事實為有罪之陳述，經本院裁定依
簡式審判程序審理，判決如下：
    主  文
甲○○明知係侵害著作財產權之光碟重製物而散布，處有期徒刑
捌月，經減為有期徒刑肆月，如易科罰金，以銀元參佰元即新臺
幣玖佰元折算壹日，緩刑貳年。扣案非法重製之光碟肆套共肆片
均沒收。
    事  實
一、甲○○明知「千手觀音」係中國殘疾人藝術團享有著作財產
    權之視聽著作，依著作權法第4條第2款，及世界貿易組織（
    WTO）「與貿易有關之智慧財產權協定」（TRIPS）之約定，
    屬於受我國著作權法保護之著作物，中國殘疾人藝術團並專
    屬授權大陸地區廣州金品科技有限公司（下稱廣州金品公司
    ）重製及發行前開視聽著作等權利，廣州金品公司復專屬授
    權金雕國際有限公司（下稱金雕公司）取得該視聽著作在臺
    灣、澎湖、金門、馬祖及所屬離島地區銷售發行影音產品等
    權利，嗣金雕公司復將其上開著作財產權利讓渡予七厘米影
    音科技有限公司（下稱七厘米公司），未經七厘米公司同意
    或授權，不得擅自散布或意圖散布而持有；且明知其於民國
    95年04月間某日時，為圖郵資省免及供自己與親友觀賞之目
    的，利用電腦網路購物方式，以每片（套）光碟新臺幣（下
    同）300 元之代價，向真實姓名年籍不詳之人士購買「千手
    觀音」視聽著作盜版DVD 光碟共6套（即6片），係未經前開
    權利人同意或授權所擅自重製之視聽著作光碟，而於觀覽後
    認無留存之必要，竟基於以移轉所有權之方法散布侵害他人
    著作財產權之視聽著作光碟重製物之犯意，於95年05月18日
    起，在其臺北市○○區○○路205 號住處，以其所有之電腦
    設備及其向中華電信股份有限公司（下稱中華電信公司）所
    申請及租用之ADSL寬頻數據帳號連結至網際網路，連線進入
    雅虎奇摩拍賣網站（網址：http://tw.bid.yahoo.com ），
    以其「a6776.tw」帳號在該網站上刊登販賣上開盜版光碟之
    訊息，欲以每片250 元之價格，供有意購買之不特定人上網
    競標，以販售予不特定人牟利，並留下其申請之電子郵件信
    箱「aa6776@gmail.com」及行動電話門號0000000000號供得
    標者作為聯絡使用。嗣經七厘米公司員工乙○○於95年05月
    21日佯裝客戶上網以總共1,000元之價格，購得上開DVD盜版
    光碟4片（套），且與甲○○約定於95年5月22日14時許，在
    臺北市松山區松山車站出口前交易，乙○○並報警處理，而
    於前述時地為警查獲，並扣得上開視聽著作DVD光碟共4片（
    套）。
二、案經七厘米公司訴由臺北市政府警察局大同分局報告臺灣臺
    北地方法院檢察署檢察官偵查起訴。
    理  由
一、上揭犯罪事實，業據被告甲○○於本院準備程序及審理時供
    承不諱（見本院96年7月9日準備程序及96年8月6日審判筆錄
    ），核與告訴人及告訴代理人乙○○指訴之情節相符（分別
    見偵查卷第13至16、76、82頁、第44、45、85、86頁），並
    有盜版之「千手觀音」盜版光碟4套共4片扣案、及鑑識證明
    書、扣押物品照片、扣案光碟及其封面影本、拍賣網站網頁
    列印資料、營利事業登記證、錄影節目審查合格證明書、授
    權合約書、讓渡書、中國殘疾人藝術團、公證書、海峽交流
    基金會證明書（分別見偵查卷第22、23、33、34、57至59、
    24至32、35至43、48、72、49至56、73、97至105 頁）等附
    卷可資佐證，被告犯行堪以認定。
二、核被告所為，係犯著作權法第91條之1 第3項、第2項之明知
    係侵害著作財產權之光碟重製物而散布罪。其意圖散布而持
    有之行為，為散布之行為所吸收，不另論罪。爰審酌著作權
    乃為權利人心血腦力之結晶，被告欠缺尊重智慧財產權之觀
    念，竟擅自販售非法重製之光碟，惟被告犯罪後坦承犯行、
    態度良好，尚知悔悟，並業已賠償告訴人七厘米公司損害，
    販賣盜版光碟之數量僅4套共4片，及其生活狀況與智識程度
    等一切情狀，量處如主文所示之刑，以示儆懲。再者，中華
    民國九十六年罪犯減刑條例於96年6月15日通過，並自96年7
    月16日開始施行，查被告之犯罪行為係在96年04月24日以前
    所為，且無前述條例第3 條規定不予減刑之情形，合於減刑
    之條件，應依該條例第2條第1項第3 款規定減其刑期為有期
    徒刑四月，又查被告行為後，刑法於94年1月7日修正通過，
    於94年2月2日公布，於95年7月1日施行，被告於行為時刑法
    第41條第1項前段規定：「犯最重本刑為5年以下有期徒刑以
    下之刑之罪，而受6 個月以下有期徒刑或拘役之宣告，因身
    體、教育、職業、家庭之關係或其他正當事由，執行顯有困
    難者，得以1元以上3 元以下折算1日，易科罰金」，又依修
    正前罰金罰鍰提高標準條例第2 條規定，就其原定數額提高
    為100倍折算1日，則被告行為時之易科罰金折算標準，應以
    銀元300元折算1 日，經折算為新臺幣後，應以新臺幣900元
    折算為1日；惟94年2月2日修正公布之刑法第41條第1項前段
    則規定：「犯最重本刑為5 年以下有期徒刑以下之刑之罪，
    而受6個月以下有期徒刑或拘役之宣告者，得以新臺幣1千元
    、2千元或3千元折算1 日，易科罰金」。比較修正前、後之
    易科罰金折算標準，以94年2月2日修正公布前之刑法規定，
    較有利於被告，並依中華民國九十六年罪犯減刑條例第9 條
    、修正前刑法第41條第1項前段諭知易科罰金之折算標準。
三、依最高法院95年5月23日刑事庭第8次會議決議，犯罪在新法
    施行前，在新法施行後其緩刑之宣告，應適用新法之規定，
    查被告前未曾因故意犯罪受有期徒刑以上刑之宣告，此有臺
    灣高等法院被告前案紀錄表在卷足稽，因一時失慮、致罹刑
    典，犯後深表悔悟，且已與告訴人達成民事損害賠償和解，
    賠償告訴人損害，並經告訴人具狀請求給予被告緩刑（誤載
    為緩起訴處分），此有刑事陳報狀及和解書各1 紙在卷可參
    ，被告經此次之教訓後，當知所警惕，信無再犯之虞，本院
    因認前開所宣告之刑，以暫不執行為適當，爰併予宣告緩刑
    二年，以勵自新。另扣案之「千手觀音」盜版DVD光碟4套共
    4 片，不論屬於被告與否，應依著作權法第98條規定，宣告
    沒收。
據上論斷，應依刑事訴訟法第284條之1、第273條之1 第1項、第
299條第1項前段，著作權法第91條之1 第3項、第2項、第98條，
刑法第2條第1項前段、第11條前段、第74條第1項第1款、修正前
刑法第41條第1項前段，修正前罰金罰鍰提高標準條例第2條，現
行法規所定貨幣單位折算新臺幣條例第2 條，中華民國九十六年
罪犯減刑條例第2條第1項第3款、第7條、第9條，判決如主文。
本案經檢察官江貞諭到庭執行職務
中　　華　　民　　國　　96　　年　　8 　　月　　20  　日
　　　　　　　　　刑事第五庭    法　官　賴秀蘭
以上正本證明與原本無異。
如不服本判決，應於判決送達後10日內向本院提出上訴狀（應抄
附繕本）。告訴人或被害人如對於本判決不服者，應具備理由請
求檢察官上訴，其上訴期間之計算係以檢察官收受判決正本之日
期為準。
　　　　　　　　　　　　　　　　書記官　游秀珠
中　　華　　民　　國　　96　　年　　8 　　月　　28　　日
附錄本案論罪科刑法條：
著作權法第91條之1
擅自以移轉所有權之方法散布著作原件或其重製物而侵害他人之
著作財產權者，處3年以下有期徒刑、拘役，或科或併科新臺幣
五十萬元以下罰金。
明知係侵害著作財產權之重製物而散布或意圖散布而公開陳列或
持有者，處3 年以下有期徒刑，得併科新臺幣7萬元以上75 萬元
以下罰金。
犯前項之罪，其重製物為光碟者，處 6 月以上 3 年以下有期徒
刑，得併科新臺幣20萬元以上2百萬元以下罰金。但違反第87條
第4款規定輸入之光碟，不在此限。
犯前二項之罪，經供出其物品來源，因而破獲者，得減輕其刑。
